臺灣南投地方法院刑事判決　
111年度易字第287號
公  訴  人  臺灣南投地方檢察署檢察官 
被      告  鄭以禮


上列被告因詐欺案件，經檢察官提起公訴（111年度偵字第3146
號），被告於本院準備程序中就被訴事實為有罪之陳述，經告以
簡式審判程序之旨，並聽取當事人之意見後，本院合議庭裁定由
受命法官獨任依簡式審判程序，判決如下：
    主  文
鄭以禮犯詐欺取財罪，處拘役肆拾日，如易科罰金，以新臺幣壹
仟元折算壹日。
    事  實
一、鄭以禮本無意支付購車分期款，竟欲藉由分期付款方式購車
    後，轉賣他人套取現金，而意圖為自己不法之所有，基於詐
    欺取財犯意，於民國108年8月23日，至南投縣○○鎮○○路000
    號1樓「草屯山葉機車行」購買車牌號碼000-0000號普通重
    型機車1輛，並向仲信資融股份有限公司（下稱仲信公司）
    申辦分期付款，約定分期付款價金總額為新臺幣（下同）9
    萬8100元，以每月為1期，每期繳付價款2725元，分36期清
    償，而於仲信公司徵審人員電話聯絡徵信時，佯稱購車用途
    為自己使用，致仲信公司審核後陷於錯誤，誤信鄭以禮確有
    購買意願及分期支付能力，而核准鄭以禮之貸款申請，並將
    上開機車價金先行支付予「草屯山葉機車行」，鄭以禮旋於
    108年10月14日前某日，在南投縣國姓鄉某處，以約4萬元之
    價格，將車輛轉賣與王英哲。
二、案經仲信公司訴由臺灣南投地方檢察署檢察官偵查起訴。
    理  由
一、證據名稱： 
  ㈠被告鄭以禮於偵查中、本院準備程序及審理中之自白。 
　㈡證人即告訴代理人黃毓芳於偵查中之證述。
　㈢仲信公司廠商資料表、應收帳款讓與承諾書、分期付款申請
    表、分期付款約定書、車號查詢車籍資料、車號000-0000號
    普通重型機車過戶登記資料各1份。
二、論罪科刑：
  ㈠核被告所為，係犯刑法第339條第1項之詐欺取財罪。
　㈡起訴意旨未主張對被告所為上開犯行依累犯規定加重其刑，
    復未就被告前案執行完畢構成累犯之事實以及應加重其刑之
    事項，具體指出證明之方法，依最高法院110年度台上字第5
    660號判決意旨，本院無庸逕行認定被告是否構成累犯，應
    否加重。
　㈢本院審酌：被告正值青年，竟不思以正當方法賺取自身所需
    財物，明知無購車使用意願及還款資力，仍佯以辦理分期付
    款之方式購得該機車，並於取得機車之占有後，旋將機車轉
    賣與他人，其所為破壞社會正常交易秩序，亦損及告訴人之
    財產利益，應予非難；惟考量被告犯後坦承犯行，且業與告
    訴人達成調解，並已償還本金9萬8100元完畢，可見其積極
    彌補之誠意，犯後態度尚可；告訴人於本院審理時表示被告
    已償還本金部分，請求法院從輕量刑之意見；兼衡被告之素
    行、犯罪動機、目的、手段，暨其自述高中畢業之智識程度
    ，目前打零工維生，工作不穩定，家境勉持，由其負擔家中
    所有開銷之家庭經濟生活狀況(本院卷第33頁)等一切量刑事
    項，量處如主文所示之刑，並諭知易科罰金之折算標準。
三、被告向告訴人辦理本案機車貸款因而詐得價值9萬8100元之
    機車1輛，核屬被告之犯罪所得，然被告與告訴人成立調解
    ，並已賠償9萬8100元完畢，已如前述，是被告等同已將犯
    罪所得發還被害人，依刑法第38條之1第5項規定，不予宣告
    沒收或追徵。
四、如不服本件判決，得自收受送達之翌日起20日內，表明上訴
    理由，向本院提起上訴狀（須附繕本）。
據上論斷，應依刑事訴訟法第273 條之1 第1 項、第299 條第1 
項前段，判決如主文。
本案經檢察官張姿倩提起公訴，檢察官林孟賢到庭執行職務。
中　　華　　民　　國　　111 　年　　10　　月　　25　　日
                        刑事第三庭    法  官  顏紫安
以上正本與原本無異。
如不服本判決應於收受送達後20日內向本院提出上訴書狀，並應
敘述具體理由；其未敘述上訴理由者，應於上訴期間屆滿後20日
內向本院補提理由書（均須按他造當事人之人數附繕本）「切勿
逕送上級法院」。
告訴人或被害人如對於本判決不服者，應具備理由請求檢察官上
訴，其上訴期間之計算係以檢察官收受判決正本之日期為準。
                                      書記官  劉芳竺 
中　　華　　民　　國　　111 　年　　10　　月　　26　　日
附錄本判決論罪科刑法條：
中華民國刑法第339條
意圖為自己或第三人不法之所有，以詐術使人將本人或第三人之
物交付者，處 5 年以下有期徒刑、拘役或科或併科 50 萬元以
下罰金。
以前項方法得財產上不法之利益或使第三人得之者，亦同。
前二項之未遂犯罰之。